【裁判字號】    90,中簡上,172
【裁判日期】    901009
【裁判案由】    違反電子遊戲場業管理條例
【裁判全文】
臺灣臺中地方法院刑事判決                        九十年度中簡上字第一七二號
    上  訴  人
    即  被  告  甲○○
右上訴人即被告因違反電子遊戲場業管理條例案件，不服本院台中簡易庭九十年度中
簡字第六九二號中華民國九十年四月十六日第一審簡易判決（聲請案號：台灣台中地
方法院檢察署九十年度偵字第四九九六號），提起上訴，本院管轄之第二審合議庭判
決如左：
    主  文
上訴駁回。
甲○○緩刑貳年。
    事  實
一、甲○○未依電子遊戲場業管理條例規定辦理營利事業登記，竟自八十九年十月二
    十五日十六時許起，在台中市○區○○路四段二九七號其經營之百樂門理髮廳內
    ，擺設電子遊戲機金滿貫麻將一台，供不特定把玩娛樂，迨八十九年十月二十五
    日二十一時二十六分許，為警在上址查獲。
二、案經台中市政府移送台灣台中地方法院檢察署檢察官偵查起訴。
    理  由
一、訊據上訴人即被告甲○○矢口否認違反電子遊戲場業管理條例犯行，辯稱伊擺設
    電子遊戲機純係自己玩，沒有賭資及賭客，查獲時伊自己在玩云云。惟查上訴人
    確於右揭時間，在其經營之百樂門理髮廳內，擺設電子遊戲機金滿貫麻將一台為
    警當場查獲等情，有台中市警察局第三分局臨檢現場紀錄、現場圖及照片影本在
    可稽，又上訴人自承查獲時該電子遊戲機有插電，投新台幣十元即可啟動，理髮
    廳亦營業中，而依現場圖及照片顯示，上訴人係將該電子遊戲機擺設在理髮廳櫃
    台旁，為公眾得出入之場所，現場亦未張貼不供他人把玩娛樂之告示，則待理髮
    之顧客要求把玩，上訴人豈有拒絕之理？況該電子遊戲機體積非小，價格不低，
    現電視遊樂器亦甚普及，上訴人僅為自己把玩，依常情，焉會捨電視遊樂器而購
    買電子遊戲機？顯見上訴人擺設該電子遊戲機，係供不特定顧客把玩娛樂，所辯
    有違經驗法則，無非飾卸之詞，不足採信，其犯行已堪認定。
二、核上訴人所為，係違反電子遊戲場業管理條例第十五條規定，應依同條例第二十
    二條處斷。又上訴人行為後，刑法第四十一條業經立法院通過修正為犯最重本刑
    為五年以下有期徒刑以下之刑之罪，而受六個月以下有期徒刑或拘役之宣告，因
    身體、教育、職業、家庭之關係或其他正當事由，執行顯有困難者，得以一元以
    上三元以下折算一日，易科罰金。但確因不執行所宣告之刑，難收矯正之效，或
    難以維持法秩序者，不在此限（另增訂第二項，併合處罰之數罪，均有前項情形
    ，其應執行之刑逾六月者，亦同），並經總統於九十年一月十日公布，同年月十
    二日生效。原審適用電子遊戲場業第二十二條、刑法第十一條前段、第二條第一
    項前段、修正後刑法第四十一條第一項前段、第三十八條第一項第二款、罰金罰
    鍰提高標準條例第二條規定，判處上訴人拘役五十日，及諭知易科罰金之折算標
    準，並宣告沒收該電子遊戲機一台，經核其認事用法均無違誤，量刑亦屬妥適，
    上訴人否認違反電子遊戲場業管理條例犯行提起上訴，尚無理由，應予駁回。惟
    本件上訴人並未曾受有期徒刑以上刑之宣告，有台灣台中地方法院檢察署刑案資
    料查註紀錄表足憑，因一時失慮，致觸刑章，且係以經營理髮廳為業，擺設電子
    遊戲機一台供不特定顧客把玩，情節非重，經此次教訓，當知所警愓，應無再犯
    之虞，本院認所宣告之刑，以暫不執行為適當，併與宣告緩刑二年，以啟自新。
據上論結，應依刑事訴訟法第四百五十五條之一第一項、第三項、第三百六十四條、
第三百六十八條、刑法第七十四條第一款，判決如主文。
本案經檢察官張富慶到庭執行職務。
中      華      民      國      九十      年      十      月      九    日
                                  審判長法  官  黃  文  進
                                        法  官  莊  深  淵
                                        法  官  鍾  堯  航
右正本證明與原本無異。
本件不得上訴。
                                        書記官
中      華      民      國      九十      年      十      月      九    日
附錄本案論罪科刑法條全文
電子遊戲場業管理條例第二十二條：
違反第十五條規定者，處行為人一年以下有期徒刑、拘役或科或併科新台幣五十萬元
以上二百五十萬元以下罰金。
電子遊戲場業管理條例第十五條：
未依本條例規定辦理營利事業登記者，不得經營電子遊戲場業。
卷


司法院資訊處製作；財團法人民間司法改革基金會備份。
